【裁判字號】    92,訴,156
【裁判日期】    920704
【裁判案由】    偽造文書等
【裁判全文】
台灣苗栗地方法院刑事判決                          九十二年度訴字第一五六號
    公  訴  人  臺灣苗栗地方法院檢察署檢察官
    被      告  庚○○
右列被告因偽造文書等案件，經檢察官提起公訴（九十二年度偵字第五０六號），本
院判決如左：
    主      文
庚○○共同連續行使偽造私文書，足以生損害於他人，累犯，處有期徒刑壹年。
扣案如附表所示刷卡消費簽單上偽簽之「丁○○」署押肆枚均沒收之。
    事      實
一、庚○○曾於民國八十二年間，因犯肅清煙毒條例、麻醉藥品管理條例及槍砲彈藥
    刀械管制條例，經臺灣高等法院判處有期徒刑三年六月、五月及六月，應執行有
    期徒刑四年確定；復於八十三年間，因犯槍砲彈藥刀械管制條例，經臺灣新竹地
    方法院判處有期徒刑三月，經法院裁定其應執行之刑為有期徒刑四年二月確定；
    又於八十三年間，因犯槍砲彈藥刀械管制條例案件，經臺灣新竹地方法院判處有
    期徒刑四月確定，甫於八十五年二月二十六日假釋出獄，於八十八年一月十日假
    釋期滿未經撤銷假釋，視為有期徒刑之執行完畢。詎仍不知悔改，基於意圖為自
    己不法所有之概括犯意，先於九十年五月五日晚上十時五十三分許，在苗栗縣公
    館鄉向陽大地附近，徒手竊取丙○○所有之車號三Ｈ─六二一二號自用小客車之
    車牌二面，得手後懸掛於其所使用之豐田牌金色自用小客車上。復於九十年五月
    二十七日晚上七時許，在停放於苗栗縣後龍鎮水尾里水尾海堤附近之ＡＨ─四一
    六五號自用小客車上，竊取丁○○所有之皮包二個（內有皮夾一個、筆記本一本
    、現金新臺幣（下同）約四百元、國民身分證一張、駕駛執照一張、提款卡二張
    、黃色水晶柱一個及慶豐銀行、誠泰銀行信用卡各一張）及己○○之大皮包一個
    （內有手機一支、信用卡二張、國民身分證一張、提款卡一張、駕駛執照一張及
    現金八百元），得手後於九十年五月二十七日晚上七時許，在苗栗縣苗栗市○○
    里○○街九十號外，將上開竊得之皮包及丁○○所有之慶豐銀行信用卡交與邱保
    珠（已由檢察官另行聲請簡易判決處刑）。庚○○與邱保珠復另行基於意圖為自
    己不法所有之概括犯意聯絡，於附表所示之時間，由庚○○駕駛上開懸掛三Ｈ─
    六二一二號車牌之自用小客車，搭載邱保珠，由邱保珠持該張信用卡，向附表所
    示之商家購物，並由邱保珠偽造「丁○○」之署名於消費簽單上，偽造不實之簽
    帳單私文書後，再持交商家，主張收到貨物之意思而行使該偽造之簽帳單私文書
    ，使商家陷於錯誤，而交付財物，足以生損害於丁○○、上開各商家及發卡銀行
    。庚○○於刷卡購物完畢後，即由其分得刷卡購得之男士衣物，其餘物品則留予
    邱保珠使用，嗣經警於九十年五月二十七日二十一時許，在苗栗縣苗栗市○○街
    雅洲服飾店查獲邱保珠，並扣得如附表編號一至三所示上有邱保珠偽簽「丁○○
    」署押之刷卡消費簽單三紙，始循線查獲上情。
二、案經臺灣苗栗地方法院檢察署檢察官自動檢舉偵查起訴。
    理      由
一、右開事實，業經被告庚○○於本院審理中坦承不諱（參見本院九十二年六月二十
    日審判筆錄第二頁、第三頁），並據證人即共犯邱保珠於警訊時、偵查中證述明
    確，核與被害人丙○○、丁○○、己○○、傅傳裕、乙○○、甲○○、戊○○、
    辛○○等人於警訊中指述情節相符，復有贓物認領保管單二紙、刷卡簽單三紙、
    發票二紙附卷可稽，是被告上揭自白確與事實相符。從而，本件事證明確，被告
    右揭犯行，均堪認定，應予分別依法論科。
二、核被告庚○○所為，係犯刑法第三百二十條第一項之竊盜罪、第二百十六條、第
    二百十條之行使偽造私文書罪及第三百三十九條第一項之詐欺取財罪。被告多次
    偽造署押用以偽造私文書，其多次偽造署押之行為，為偽造私文書之部分行為，
    均不另論罪；又被告偽造私文書之低度行為，為行使偽造私文書之高度行為所吸
    收，亦不另論罪。被告與邱保珠間就上揭行使偽造私文書及詐欺取財部分犯行，
    有犯意之聯絡及行為之分擔，均為共同正犯。被告多次偽造署押用以偽造私文書
    ，其多次偽造署押之行為，為行使偽造私文書之高度行為所吸收，不另論罪。又
    被告先後多次竊盜、行使偽造私文書及詐欺取財犯行，時間緊接，所犯均係構成
    要件相同之罪，均為連續犯，應分別依刑法五十六條之規定加重其刑。另被告所
    犯上開三罪間，有方法、結果之牽連關係，應依刑法五十五條後段之規定，從一
    重依刑法第二百十六條、第二百十條之連續行使偽造文書罪處斷。又被告曾於八
    十二年間，因犯肅清煙毒條例、麻醉藥品管理條例及槍砲彈藥刀械管制條例，經
    臺灣高等法院判處有期徒刑三年六月、五月及六月，應執行有期徒刑四年確定，
    復於八十三年間，因犯槍砲彈藥刀械管制條例，經臺灣新竹地方法院判處有期徒
    刑三月，經法院裁定其應執行之刑為有期徒刑四年二月確定；又於八十三年間，
    因犯槍砲彈藥刀械管制條例案件，經臺灣新竹地方法院判處有期徒刑四月確定，
    甫於八十五年二月二十六日假釋出獄，於八十八年一月十日假釋期滿未經撤銷假
    釋，視為有期徒刑之執行完畢，有台灣高等法院被告全國前案紀錄表一紙附卷可
    稽，其於受有期徒刑執行完畢後，五年內再犯本件有期徒刑以上之罪，為累犯，
    應依刑法第四十七條遞加重其刑。爰審酌被告曾有違反麻醉藥品管理條例、肅清
    煙毒條例及槍砲彈藥刀械管制條例等犯罪前科，有台灣高等法院被告全國前案紀
    錄表一紙在卷可按，足見其素行不佳，本件犯罪動機、目的、方法、被告犯後於
    本院審理中坦承犯行，態度良好及檢察官具體求刑有期徒刑一年等一切情狀，量
    處如主文所示之刑，以示懲儆。扣案之卷附如附表編號一至三所示之刷卡消費簽
    單上共犯邱保珠偽簽之「丁○○」署押三枚，應依刑法第二百十九條規定予以宣
    告沒收。至如附表編號四所示之刷卡消費簽單上共犯邱保珠偽簽之「丁○○」署
    押一一枚，雖未扣案，惟客觀上不能證明業已滅失，爰併應依刑法第二百十九條
    規定予以宣告沒收，附此敘明。
據上論斷，應依刑事訴訟法第二百九十九條第一項前段，刑法第二十八條、第五十六
條、第二百十六條、第二百十條、第三百二十條第一項、第三百三十九條第一項、第
五十五條、第四十七條、第二百十九條，罰金罰鍰提高標準條例第一條前段，判決如
主文。
本案經檢察官吳義聰到庭執行職務。
中      華      民      國      九十二    年    七      月      四      日
                                    臺灣苗栗地方法院刑事第二庭
                                        法  官  吳  炳  桂
右正本證明與原本無異。
如不服本判決，應於送達後十日內向本院提出上訴狀（須附繕本），上訴於台灣高等
法院台中分院。
                                        書記官  楊  慧  萍
中      華      民      國      九十二    年    七      月      十      日
附錄本件判決論罪科刑法條全文：
刑法第二百十條：
偽造、變造私文書，足以生損害於公眾或他人者，處五年以下有期徒刑。
刑法第二百十六條：
行使第二百十條至第二百十五條之文書者，依偽造、變造文書或登載不實事項或使登
載不實事項之規定處斷。
刑法第三百二十條第一項：
意圖為自己或第三人不法之所有，而竊取他人之動產者，為竊盜罪，處五年以下有期
徒刑、拘役或五百元以下罰金。
刑法第三百三十九條第一項：
意圖為自己或第三人不法之所有，以詐術使人將本人或第三人之物交付者，處五年以
下有期徒刑、拘役或科或併科一千元以下罰金。
附表：
┌──┬──────┬─────┬─────┬──────────┐
│編號│時間        │地點      │ 購買物品 │消費金額（新臺幣）  │
├──┼──────┼─────┼─────┼──────────┤
│一  │九十年五月  │苗栗市    │ 食品及香 │四百六十元          │
│    │二十七日晚  │鄰家超市  │ 菸       │                    │
│    │上七時十二  │（苗博股份│          │                    │
│    │分許        │有限公司）│          │                    │
├──┼──────┼─────┼─────┼──────────┤
│二  │九十年五月  │苗栗市    │ 油品     │四百六十元          │
│    │二十七日晚  │中苗加油站│          │                    │
│    │上七時二十  ││          │                    │
│    │分許        │          │          │                    │
├──┼──────┼─────┼─────┼──────────┤
│三  │九十年五月  │苗栗市    │ 衣服九套 │五千一百元          │
│    │二十七日晚  │雅洲服飾行│          │                    │
│    │上七時三十  │（雅洲服飾│          │                    │
│    │三分許      │企業有限公│          │                    │
│    │            │司）      │          │                    │
├──┼──────┼─────┼─────┼──────────┤
│四  │九十年五月  │苗栗市    │ 內衣褲二 │二千九百八十八元    │
│    │二十七日晚  │三商百貨  │ 套       │                    │
│    │上七時四十  │          │          │                    │
│    │六分許      │          │          │                    │
└──┴──────┴─────┴─────┴──────────┘


司法院資訊處製作；財團法人民間司法改革基金會備份。
